高雄高等行政法院裁定
                                       100年度再字第47號
聲  請  人  侯慶鐘
相  對  人  臺灣高等法院臺南分院
代  表  人  鄭玉山院長
訴訟代理人  簡松柏
相  對  人  嘉義縣六腳鄉公所
代  表  人  黃錦成鄉長
相  對  人  臺灣嘉義地方法院
代  表  人  陳朱貴院長
上列當事人間損害賠償事件，聲請人對於本院中華民國100年7月
27日本院100年度再字第30號裁定，聲請再審，本院裁定如下：
    主  文
再審之聲請駁回。
再審訴訟費用由聲請人負擔。
    理  由
一、按對於確定裁定聲請再審，應依行政訴訟法第283條準用同
    法第277條第1項第4款之規定表明再審理由，此為必須具備
    之程式。所謂表明再審理由，必須指明確定裁定有如何合於
    行政訴訟法第273條所定再審事由之具體情事，始為相當。
    倘僅泛言有再審事由而無具體情事者，仍難謂已合法表明再
    審理由，所為再審之聲請，即屬不合法。
二、本件聲請人與相對人間損害賠償事件，聲請人因認相對人於
    本院96年度訴字第606號訴訟事件審理時，無權對該案件提
    出行政訴訟答辯狀，卻違法提出答辯，且對其答辯狀主張之
    事項均無法提出證明文件及資料，因而侵害聲請人司法上受
    益權，造成聲請人損害，為回復聲請人未受侵害前之狀態，
    遂依行政訴訟法第8條第1項規定，向本院提起行政訴訟，請
    求相對人各應給付聲請人新臺幣50億元及自發生日起至清償
    日止按年息百分之5計算之利息。嗣經本院98年度訴字第205
    號裁定以其應歸民事法院審判為由，將關於相對人臺灣高等
    法院臺南分院(下稱臺南高分院)部分移送至臺灣臺南地方法
    院(下稱臺南地院)，另關於相對人臺灣嘉義地方法院(下稱
    嘉義地院)及嘉義縣六腳鄉公所(下稱六腳鄉公所)部分則移
    送至嘉義地院審理。聲請人不服，向最高行政法院提起抗告
    ，遭該院以98年度裁字第2192號裁定駁回其抗告而告確定。
    聲請人認前開最高行政法院確定裁定有行政訴訟法第273條
    第1項第1款及第9款之再審事由，向最高行政法院聲請再審
    ，其中依上開條文第1項第1款聲請再審部分，經該院以98年
    度裁字第3331號裁定駁回其聲請；另關於同條第1項第9款聲
    請再審部分，則移送本院審理，經本院99年度再字第6號裁
    定駁回。聲請人不服，對本院99年度再字第6號裁定，以其
    有行政訴訟法第273條第1項第9款、第13款及第14款事由聲
    請再審，經本院於99年8月31日以99年度再字第34號裁定駁
    回其再審聲請。聲請人仍表不服，對本院99年度再字第34號
    裁定，以其有行政訴訟法第273條第1項第1款、第2款及第14
    款事由聲請再審，經本院99年度再字第62號裁定駁回其聲請
    。聲請人仍表不服，以本院99年度再字第62號裁定有行政訴
    訟法第273條第1項第1款、第2款及第14款再審事由聲請再審
    ，經本院100年度再字第4號裁定駁回其聲請，聲請人復表不
    服，以原審裁定有行政訴訟法第273條第1項第1款之再審事
    由聲請再審，經本院100年度再字第30號裁定（下稱原裁定
    ）駁回；聲請人復不服原裁定，遂再聲請本件再審。經查，
    原裁定係以聲請人該次再審之聲請，未具體表明再審理由，
    為不合法，遂予駁回。惟觀之聲請人再審聲請狀所載，其聲
    請本次再審，對於原裁定以未具體表明再審理由為不合法之
    內容，究竟有如何合於法定再審理由之具體情事，則未指出
    ，僅泛言原裁定有行政訴訟法第273條或第273條第1項第1款
    再審事由，揆之前述規定與說明，其再審之聲請為不合法，
    應予駁回。
三、據上論結，本件聲請為不合法，依行政訴訟法第283條、第2
    78條第1項、第104條、民事訴訟法第95條、第78條，裁定如
    主文。
中    華    民    國    100   年    11    月    18    日
             高雄高等行政法院第四庭
                         審判長法官  蘇  秋  津
                               法官  詹  日  賢
                               法官  戴  見  草
以上正本係照原本作成。
如不服本裁定，應於裁定送達後10日內以書狀敘明理由，經本院
向最高行政法院提出抗告（須按對造人數附具繕本）。
中    華    民    國    100   年    11    月    18    日

                              書記官  江  如  青